# 请教陈版：合并子公司时点问题

提问人：licai_j 时间：2019-08-06 16:24:30
集团新成立一家子公司，在报表日前取得营业执照等手续，但是母公司并未实际注资，子公司也没有实际经营，请问合并时点是以取得营业执照这个时点，还是以公司实际注资并经营这个时点并表。
合并财务报表的合并范围应当以控制为基础予以确定。控制，是指投资方拥有对被投资方的权力，通过参与被投资方的相关活动而享有可变回报，并且有能力运用对被投资方的权力影响其回报金额。
根据上述控制的定义，判断控制有两个并行的条件： 1 、可变回报 2 、权利。
我对这个问题的理解是公司根据章程等取得了权利，但是由于子公司没有实际经营，所以无法取得 “可变回报”，请教陈版，不知我的判断是否正确。

回答人：chenyiwei
公司以取得营业执照之日作为其法律上的成立日。虽然 “母公司并未实际注资，子公司也没有实际经营”，但子公司作为一个法人已经存在，已经构成了由母公司控制的实体，故应将该子公司纳入期末合并报表范围，即使这样做不会对期末合并资产负债表和本期合并利润表产生实质性影响。